【裁判字號】    90,交上易,1443
【裁判日期】    901115
【裁判案由】    過失致死
【裁判全文】
臺灣高等法院臺南分院刑事判決          九十年度交上易字第一四四三號      Ｃ
      上  訴  人
      即  被  告  乙  ○  ○
右上訴人因過失致死案件，不服臺灣臺南地方法院九十年度交訴字第二五號中華民國
九十年七月十七日第一審判決（起訴案號：臺灣臺南地方法院檢察署八十九年度偵字
第一二二四五號），提起上訴，本院判決如左：
      主      文
上訴駁回。
      事      實
一、乙○○於民國八十九年十月十五日晚間八時四十分許，駕駛車牌號碼ＶＪ－六六
    八五號自用小客車，沿台南縣永康市○○○路，由西向東往新化方向行駛，途經
    該路一千零五十一號對面之開運橋上時，原應注意行車速度依標誌之規定，依該
    路段行車速度時速不得超過五十公里；且汽車行駛時，駕駛人應注意車前狀況，
    並隨時採取必要之安全措施，而依當時天候晴朗、夜間有照明設備、路面乾燥道
    路上未有任何障礙物、視距復屬良好等情形以觀，客觀上亦無不能注意之情事，
    其竟疏於注意車前狀況，貿然以時速約六十公里急駛於開運橋外側車道，適有林
    泰平騎乘拼裝三輪車在乙○○前方之來向車道（開運橋西向車道）迴轉入開運橋
    東向內側車道，並偏向入外側車道時，乙○○見狀煞車不及，遂自外側車道偏向
    內側車道閃避，惟因速度過快，致其自用小客車右側車頭撞及林泰平騎乘拼裝三
    輪車左後側車尾，拼裝三輪車因而翻覆滑行，林泰平隨即跌落車下，被夾壓於拼
    裝三輪車及橋柵欄間，因顱腦損傷合併顱內出血、左頂枕部及左肱骨骨折合併出
    血等傷害，經送醫急救，仍不治死亡。乙○○於肇事後，犯罪未被有偵查權之公
    務員或機關發覺前，即打電話報警並向警員自首坦承犯行，進而接受裁判。
二、案經乙○○自首暨台南縣警察局善化分局報請臺灣臺南地方法院檢察署檢察官相
    驗後自動檢舉偵查起訴。
      理      由
一、訊據上訴人即被告乙○○，對於右揭犯罪事實坦承不諱，核與被害人林泰平之配
    偶甲○○○，於警訊、原審法院及本院審理中所指訴情節相符，並經在場目擊之
    證人施富商於警訊及偵查時證述無訛，復有台南縣警察局道路交通事故調查報告
    表一紙、現場及車損蒐證照片十九張附卷可稽。又被害人林泰平因本件車禍而死
    亡，亦經檢察官督同檢驗員相驗屬實，並製有勘驗筆錄、驗斷書、相驗屍體證明
    書各一份在卷足憑。
二、按行車之速度，依標誌之規定，無標誌者，在市區道路，時速不得速過四十公里
    ；且汽車行駛時，駕駛人應注意車前狀況，並隨時採取必要之安全措施，道路交
    通安全規則第九十三條第一項、第九十四條第一項及第三項分別定有明文，而依
    被告於前揭時、地，駕車行經該開運橋前之各種狀況判斷，亦無不能注意上開規
    定之情事，其竟疏於注意及此以致發生車禍，是被告駕車肇事行為，具有過失甚
    明。
三、本件經送台灣省台南區行車事故鑑定委員會鑑定結果，亦持相同見解，復有上開
    鑑定委員會九十年六月八日南鑑字第九０００八一號函所附之鑑定意見書在卷可
    參，此益證被告駕車肇事致被害人死亡之行為，確有過失無疑。另被告之過失駕
    車肇事行為，與被害人之死亡結果間，具有相當因果關係，亦屬顯然。
四、綜上所述，被告自白核與事實相符，本件事證已臻明確，被告前開犯行堪以認定
    。
五、核被告乙○○所為，係犯刑法第二百七十六條第一項之普通過失致死罪。又被告
    於肇事後，犯罪未被有偵查權之公務員或機關發覺前，即打電話報警並向警員自
    首並坦承犯行，進而接受裁判，此有卷附之台南縣警察局交通隊道路交通事故調
    查報告表報案人欄及警訊筆錄載明可考，是應依刑法第六十二條前段自首之規定
    ，減輕其刑。
六、原審以被告罪證明確，因依刑法第二百七十六條第一項、第六十二條前段，罰金
    罰鍰提高標準條例第一條前段，並審酌被告之生活狀況、品行、智識程度，本件
    犯罪所生之危險、損害，以及被告之過失非輕，且造成被害人死亡之嚴重後果，
    而事後仍未與被害人家屬，就民事賠償問題達成和解，惟其就前開犯行，業已坦
    承不諱，犯罪後之態度尚非惡劣等一切情狀，量處被告以有期徒刑八月，經核認
    事用法，俱無不合，量刑亦稱允當，被告上訴意旨，徒以量刑過重，指摘原判決
    不當，為無理由，應予駁回。
據上論斷，應依刑事訴訟法第三百六十八條判決如主文。
本案經檢察官許仲瑩到庭執行職務。
中    華    民    國      九十      年      十一      月      十五      日
                                  臺灣高等法院臺南分院刑事第六庭
                                      審判長法官  楊    明    章
                                            法官  顏    基    典
                                            法官  徐    宏    志
右正本證明與原本無異。
不得上訴。
                                      法院書記官  李    梅    菊
中    華    民    國      九十      年      十一      月     十五       日
附錄法條：
刑法第二百七十六條第一項：因過失致人於死者，處二年以下有期徒刑、拘役或二千
                          元以下罰金。


司法院資訊處製作；財團法人民間司法改革基金會備份。
